test/src/gt-norm-yamls/V-puash_gt-norm.yaml
Config:
  hfst:
    Gen: ../../../src/generator-gt-norm.hfst
    Morph: ../../../src/analyser-gt-norm.hfst
  xerox:
    Gen: ../../../src/generator-gt-norm.xfst
    Morph: ../../../src/analyser-gt-norm.xfst
    App: lookup

Tests:

# V ! Глагол - Verb

# Inf ! Инфинитив - Infinitive
# Ind ! Изъявительное наклонение - Indicative
# Prs ! Настоящее время - Present
# Pot ! Potential
# Cond ! Условно-сослагательное наклонение - Conditional
# Fut ! Future
# Prt ! Прошедшее время - Praeteritum
# ConNeg ! Форма глагола, связанная с отрицанием
# Imprt ! Повелительное наклонение - Imperative
# Prs ! Настояще-будущее время - Non-past
# Des ! Желательное наклонение - Desiderative
# Abe ! Abessive

# Sg1 ! 1 лицо единственного числа
# Sg2 ! 2 лицо единственного числа
# Sg3 ! 3 лицо единственного числа
# Pl1 ! 1 лицо множественного числа
# Pl2 ! 2 лицо множественного числа
# Pl3 ! 3 лицо множественного числа


  Verb - пуаш: # Verb2 Verb-em 'give'
     пуаш+V+Inf: пуаш
# Настояще-будущее время:
     пуаш+V+Ind+Prs+Sg1: пуэм
     пуаш+V+Ind+Prs+Sg2: пуэт
     пуаш+V+Ind+Prs+Sg3: пуа
     пуаш+V+Ind+Prs+Pl1: пуэна
     пуаш+V+Ind+Prs+Pl2: пуэда
     пуаш+V+Ind+Prs+Pl3: пуат
# Отрицательная форма настояще-будушего времени:
     пуаш+V+Ind+Prs+ConNeg: пу
# Первое прошедшее время:
     пуаш+V+Ind+Prt1+Sg1: пуышым
     пуаш+V+Ind+Prt1+Sg2: пуышыч
     пуаш+V+Ind+Prt1+Sg3: пуыш
     пуаш+V+Ind+Prt1+Pl1: пуышна
     пуаш+V+Ind+Prt1+Pl2: пуышда
     пуаш+V+Ind+Prt1+Pl3: пуышт
# Отрицательная форма первого прошедшего времени:
     пуаш+V+Ind+Prt1+ConNeg: пу
# Второе прошедшее время:
     пуаш+V+Ind+Prt2+Sg1: пуэнам
     пуаш+V+Ind+Prt2+Sg2: пуэнат
     пуаш+V+Ind+Prt2+Sg3: пуэн
     пуаш+V+Ind+Prt2+Pl1: пуэнна
     пуаш+V+Ind+Prt2+Pl2: пуэнда
     пуаш+V+Ind+Prt2+Pl3: пуэныт
# Отрицательная форма второго прошедшего времени:
     пуаш+V+Ind+Prt2+ConNeg: пуэн
# Повелительное наклонение:
     пуаш+V+Imprt+Sg2: пу
     пуаш+V+Imprt+Sg3: пуыже
     пуаш+V+Imprt+Pl2: пуыза
     пуаш+V+Imprt+Pl3: пуышт
# Отрицательная форма повелительного наклонения:
     пуаш+V+Imprt+ConNeg: пу
# Желательное наклонение:
     пуаш+V+Des+Prs+Sg1: пуынем
     пуаш+V+Des+Prs+Sg2: пуынет
     пуаш+V+Des+Prs+Sg3: пуынеже
     пуаш+V+Des+Prs+Pl1: пуынена
     пуаш+V+Des+Prs+Pl2: пуынеда
     пуаш+V+Des+Prs+Pl3: пуынешт
# Отрицательная форма желательного наклонения:
     пуаш+V+Des+ConNeg: пу
# Действительное причастие:
     пуаш+V+Act+Prc: пуыше
# Страдательное причастие:
     пуаш+V+Pass+Prc: пуыме
# Причастие будущего времени:
     пуаш+V+FutPrc: пуышаш
# Отрицательное причастие:
     пуаш+V+NegPrc: пуыдыме
# Деепричастие образа действия:
     пуаш+V+Ger+Gen: пуэн
# Отрицательная форма деепричастия образа действия:
     пуаш+V+Ger+Abe: пуыде
# Деепричастие времени (показывают время, предшествующее времени глагола):
     пуаш+V+Ger+Prf: пуымеке
# Деепричастие времени (показывает время, последующее за поясняемым действием):
     пуаш+V+Ger+Imprf: пуымешке
# Деепричастие времени (добавочное действие, происходящее одновременно с поясняемым действием):
     пуаш+V+Ger: пуышыла

# Эмоционально-экспрессивная частица: -я, -ян «-ка» (для повелительного наклонения 2 лица):
     пуаш+V+Imprt+Sg2+Foc/ян: пу-ян
     пуаш+V+Imprt+Pl2+Foc/ян: пуыза-ян
# Эмоционально-экспрессивная частица: -с, -ыс «же» (для всех, кроме: Отрицательной формы второго прошедшего времени, Повелительного наклонения, Отрицательной формы повелительного наклонения)
     пуаш+V+Ind+Prs+Sg1+Foc/Ыс: пуэмыс



# Сложное будущее время образуэтся сочетанием неопределенной формы основного глагола с личными формами вспомогательного глагола "тӱҥалаш" «начинать, начать»: пуаш тӱҥалам, пуаш тӱҥалат, пуаш тӱҥалеш, ... (относится к синтаксису)
# Первая форма сложного прошедшего времени образуэтся сочетанием личных форм настоящего времени основного глагола со вспомогательным глаголом "ыле" от "улаш" «быть»: пуэт ыле, ... (относится к синтаксису)
# Вторая форма образуэтся сочетанием личных форм настоящего времени смыслового глагола со вспомогательным глаголом "улмаш" от "улаш" «быть»: пуэт улмаш, ... (относится к синтаксису)
# 3-я форма образуэтся сочетанием личных форм 2-го прошедшего времени основного глагола с формой "ыле" от "улаш" «быть»: пуэнам ыле, пуэнат ыле, ... (относится к синтаксису)
# 4-я форма образуэтся сочетанием личных форм 2-го прошедшего времени основного глагола со словом "улмаш": пуэнам улмаш, пуэнат улмаш, ... (относится к синтаксису)
# В сложной форме будущего времени отрицания, употребляемые при глаголах настояще-будущего времени, ставятся перед вспомогательным глаголом "тӱҥалаш": пуаш ом тӱҥал, ...
# В сложных формах прошедшего времени употребляются те же отрицания, что и с глаголами в разных временах: ом пу ыле, ...
